【裁判字號】    90,易,1032
【裁判日期】    900907
【裁判案由】    毒品危害防制條例
【裁判全文】
臺灣彰化地方法院刑事判決                          九十年度易字第一三二號
    公  訴  人  臺灣彰化地方法院檢察署檢察官
    被      告  甲○○
右列被告因毒品危害防制條例案件，經檢察官聲請簡易判決處刑（九十年度毒偵字第
二一八八號），經本院彰化簡易庭認不適宜而移送本院改依通常程序審理，本院判決
如左：
        主  文
甲○○施用第二級毒品，處有期徒刑捌月。
        事  實
一、甲○○前於民國（下同）八十七年間曾因犯竊盜罪案件，經本院判處有期徒刑五
    月，緩刑三年確定。又於八十七年四月至七月間犯施用毒品案件，經台灣彰化地
    方法院檢察署檢察官依據本院裁定送觀察勒戒後，認有繼續施用傾向，經台灣彰
    化地方法院檢察署檢察官依據本院裁定令入戒治處所施以強制戒治一年，於期間
    屆至前，因具戒治成效，經檢察官聲請本院裁定准予停止戒治，所餘戒治期間宣
    付保護管束，至期滿未經撤銷，業據檢察官於八十八年十一月十八日以八十九年
    度戒毒偵字第一四０號為不起訴處分確定；繼於八十八年十一月底起迄八十九年
    六月上旬之期間內再犯施用第一、二級毒品罪案件，復經台灣彰化地方法院檢察
    署檢察官依據本院八十九年度毒聲字第二七九九號裁定令入戒治處所施以強制戒
    治，嗣因戒治具有成效，由檢察官聲請本院於八十九年十二月二十日以八十九年
    度毒聲字第五八七六號裁定停止戒治，所餘戒治期間，付保護管束，於保護管束
    期間屆滿前，因違反規定情節重大，茲已據檢察官聲請本院裁准撤銷停止戒治在
    案（其再犯施用第一、二級毒品罪之刑事責任部分，並由台灣彰化地方法院檢察
    署檢察官以八十九年毒字第三０一一號起訴，本院於八十九年十二月十一日以八
    十九年度訴字第八六六號判處有期徒刑一年十月在案）。其於五年內，猶不知悔
    改，至少於九十年三月二十八日下午八時許，在彰化縣其友人「阿鑑」住處，將
    第二級毒品安非他命置於玻璃管內燒烤使成氣體再予以施用一次。經警於八十九
    年三月三十日午後七時四十分許，在彰化縣彰化市○○路七八號處查獲，經採驗
    其尿液發現其有施用第二級毒品安非他命之情事（另有犯施用第一級毒品罪，業
    經本院另案審結）。
二、案經彰化縣警察局彰化分局報請臺灣彰化地方法院檢察署檢察官偵查起訴。
        理  由
一、訊據被告甲○○（以下簡稱被告）矢口否認右揭犯行，辯稱：伊僅施用第一級毒
    品海洛因，並無施用第二級毒品安非他命，可能他人施用，在旁吸入云云。經查
    ：被告於警採尿前二日即九十年三月二十八日下午八時許，在彰化縣其友人「阿
    鑑」住處，將第二級毒品安非他命置於玻璃管內燒烤使成氣體再予以施用之事實
    ，已據被告於九十年四月二十七日警訊時供承在卷，且其於九十年三月三十日為
    警採驗尿液，確呈甲基安非他命陽性反應，有卷附彰化縣衛生局煙毒尿液檢驗成
    績書一紙附卷可稽（見警卷第六頁）。衡之毒品安非他命經進入人體內，於當日
    或其後三至四日內，尚可經由檢驗尿液得知之藥理及生理實驗法則，並參之被告
    於九十年四月二十七日警訊時已供認：於八十九年三月二十八日下午約八時許有
    吸用安非他命一次等語。顯見被告於本院審理時否認犯行，不能採取。又被告於
    警訊時雖供稱：伊係將第一級毒品海洛因與第二級毒品安非他命混合燒烤施用云
    云，惟徵之社會事實與經驗，第一級毒品海洛因與第二級毒品安非他命因其物質
    屬性不同，故施用者慣以針筒注射或攙入香菸點燃吸食之方式，施用第一級毒品
    海洛因，而第二級毒品安非他命，則置於玻璃容器內或鋁箔紙上燒烤使成氣體予
    以吸食，則被告於警訊時供稱：將二者混合置於玻璃吸食器內燒烤同時合併施用
    ，已難憑信，況被告於本院九十年訴字第六二八號施用第一級毒品案件審理時亦
    供承：伊係以針筒注射之方式，施用第一級毒品海洛因等語無訛在卷，是被告於
    警訊時所供：將施用第一級毒品海洛因與第二級毒品安非他命混合燒烤施用一節
    ，核係避就之詞，不足採取。又查被告前於八十七年四月至七月間犯施用毒品案
    件，經台灣彰化地方法院檢察署檢察官依據本院裁定送觀察勒戒後，認有繼續施
    用傾向，經台灣彰化地方法院檢察署檢察官依據本院裁定令入戒治處所施以強制
    戒治一年，於期間屆至前，因具戒治成效，經檢察官聲請本院裁定准予停止戒治
    ，所餘戒治期間宣付保護管束，至期滿未經撤銷，業據檢察官於八十八年十一月
    十八日以八十九年度戒毒偵字第一四０號為不起訴處分確定在案之事實，有不起
    訴處分書及刑案資料查註紀錄表在卷足憑。綜上所述，本案事證明確，被告犯行
    足以認定。
二、按安非他命係屬第二級毒品，此稽之毒品危害防制條例第二條第二項第二款之規
    定可明。核被告所為，係犯毒品危害防制條例第十條第二項之施用第二級毒品罪
    。其於施用之際，持有第二級毒品安非他命之行為，應為施用之高度行為吸收，
    不另論罪。按施用毒品，除戕害自身之健康、生命外，並易衍生危害家庭之不良
    後果，及損耗社會、國家之整體利益，可謂貽禍匪淺，此鑒之中國清季道光年間
    國家社會深受毒品「鴉片」劇烈危害之相關史實，即可明曉，毋庸費詞剖析，故
    施用毒品之行為，實不能論擬為單純之個人自殘行為。被告在毒品危害防制條例
    制定公布生效後，復二犯施用毒品案件，經觀察、勒戒，並實施強制戒治完成，
    且受判決有期徒刑確定後，尚不能深切體悟，自愛自重，猶不顧施用毒品對其個
    人、家庭及社會、國家所造成之危害與負累，而更犯之，難認其罪責係屬輕微，
    自應受相當之刑罰制裁，始符社會正義。再斟酌被告既無從僅藉由觀察、勒戒及
    強制戒治處分，根除其犯罪之潛在危險，自應佐以相當之有期徒刑，以強化其違
    法意識，庶幾克其功效。揆之被告連番累次施用毒品，屢誡不悛等情節，顯見其
    價值觀嚴重失衡，已陷溺毒品甚深，參酌施用第二級毒品罪之法定本刑係三年以
    下有期徒刑，所犯之罪，酌情不宜量處八月未滿之有期徒刑為允當，否則，無異
    以兒戲相待，實難促使被告醒悟行為之可責性。爰審酌被告之素行、犯罪之動機
    、情節、所生危害及其他犯罪情節，並犯後之態度等一切情狀，量處如主文所示
    之刑。切望被告往後能深切體悟生命之意義、價值與責任，善自珍惜，惕勵自新
    ，痛下決心革除惡習，斷絕損友，專心戮力於工作及家庭，勿抱持僥倖行險與自
    暴自棄之心理，繼續頹廢墮落，而愧負國家政府助成戒斷毒癮之旨意與期待，與
    父母自幼撫育長成之苦心與殷望，並貽羞鄉里，特此訓誡之。
據上論斷，應依刑事訴訟法第四百五十二條、第二百九十九條第一項前段，毒品危害
防制條例第十條第二項，判決如主文。
中      華      民      國    九十      年      九      月      七      日
                                    臺灣彰化地方法院刑事第一庭
                                        法      官  蔡  紹  良
右正本證明與原本無異。
如不服本判決，應於判決送達後十日內，向本院提出上訴狀（須附繕本）。
                                        法院書記官  王  惠  嬌
中      華      民國    九十      年      九      月     十四     日
毒品危害防制條例第十條：
施用第一級毒品者，處六月以上五年以下有期徒刑。
施用第二級毒品者，處三年以下有期徒刑。


司法院資訊處製作；財團法人民間司法改革基金會備份。
